【裁判字號】    98,抗,1982
【裁判日期】    981224
【裁判案由】    拆屋還地等
【裁判全文】
臺灣高等法院民事裁定                  98年度抗字第1982號
抗  告  人  丁○○○
            甲○○
            乙○○
            庚○○
            己○○
            戊○○
            丙○○
相  對  人  臺灣臺北看守所
法定代理人  辛○○
上列當事人間拆屋還地等事件，抗告人對於中華民國98年10月23
日臺灣臺北地方法院98年度訴字第315號所為裁定關於訴訟標的
價額之核定，提起抗告，本院裁定如下：
    主  文
抗告駁回。
抗告訴費用由抗告人負擔。
原裁定關於本件訴訟標的價額之核定記載為新台幣「柒佰捌拾伍
萬零肆佰玖拾陸元」，應更正為新台幣捌佰零陸萬捌仟伍佰柒拾
捌元。
    理  由
一、抗告意旨略以：原法院核定本件訴訟標的價額為新台幣（下
    同）785萬0,496元，並裁定應徵第二審裁判費12萬1,339元
    ，顯然過高。抗告人之經濟狀況不甚良好且收入微薄，無法
    負擔。原法院核定訴訟標的價額應按政府公告之地價計算，
    始為合理。另相對人請求返還不當得利部分，不應併算其價
    額，爰聲明廢棄原裁定云云。
二、按核定訴訟標的之價額，以起訴時之交易價額為準，民事訴
    訟法第77條之1第2項定有明文。經查本件係相對人本於所有
    權請求抗告人拆屋還地及給付不當得利，核定本件訴訴訟標
    的價額，應按相對人起訴時即民國（下同）97年8月18日臺
    北市○○區○○段3小段551-6地號土地（下稱系爭土地）之
    交易價額為準。又查系爭土地97年1月之公告現值為每平方
    公尺21萬2,331元，有系爭土地公告現值及公告地價表可憑
    ，其訴訟標的價額為806萬8,578元（212,331元/平方公尺×
    38 平方公尺＝8,068,578元）。原裁定依其計算訴訟標的價
    額之計算式所示，本件訴訟標的價額為806萬8,578元，並無
    違誤，其記載為785萬0,496元係屬誤載，爰予更正如主文第
    三項所示。另原裁定就相對人請求相對人返還不當得利部分
    並未併算其價額，抗告意旨指摘原裁定此部分不當，應屬無
    據。本件原裁定核定訴訟標的價額，並無違誤，抗告意旨指
    摘原裁定不當，聲明廢棄，為無理由。
三、據上論結，本件抗告為無理由，依民事訴訟法第495條之1第
    1項、第449條第1項、第95條、第78條、第85條第1項前段，
    裁定如主文。
中    華    民    國    98    年    12    月    24    日
                    民事第八庭
                        審判長法  官  劉勝吉
                              法  官  蘇芹英
                              法  官  鄭威莉
正本係照原本作成。
本裁定除以適用法規顯有錯誤為理由外，不得再抗告。如提起再
抗告，應於收受後10日內委任律師為代理人向本院提出再抗告狀
。並繳納再抗告費新台幣１千元。
中    華    民    國    98    年    12    月    28    日
                              書記官  李垂福

司法院資訊處製作；財團法人民間司法改革基金會備份。
